最　高　行　政　法　院　裁　定
　　　　　　　　　　　　　　　　　　 96年度裁字第01280號
上　訴　人　太子飼料股份有限公司
代　表　人　甲○○
被 上訴 人　財政部臺灣省南區國稅局
代　表　人　乙○○
上列當事人間因扣繳稅款事件，上訴人對於中華民國94年12月13
日高雄高等行政法院94年度訴字第534號判決，提起上訴，本院
裁定如下：
　　主  文
上訴駁回。
上訴審訴訟費用由上訴人負擔。
　　理  由
一、按當事人依行政訴訟法第243條第2項所列各款事由提起上訴
    者，其上訴狀或理由書，應揭示合於該條款之事實。上訴狀
    或理由書如未依此項方法表明者，即難認為已對高等行政法
    院判決之違背法令有具體之指摘，其上訴自難認為合法。
二、查本件上訴意旨略以：上訴人民國89年4月21日股東常會董
    事長提案，對於承購邱文卿及蘇良興之退股款，若用作股利
    分配，必須在公司資金許可之情形下，始得發放。惟依據嘉
    義縣調查站查扣之89年度股東常會所附資產負債表顯示，公
    司資金皆用於機器設備之購置新台幣（下同）9,787,437元
    ，公司無現金及銀行存款之流動性資金。另嘉義縣調查站查
    扣之90年度董監事暨股東常會所附資產負債表之現金441,69
    4元、銀行存款1,291,082元、零用金35,000元合計僅1,767,
    776元之流動性資金。又會議紀錄討論事項載明「89年損益
    表盈餘，擬列入90年度資產負債表法定公積保留，俟年底再
    行檢討財務狀況後，酌予分配」，其決議載明「…若資金許
    可，則舊股東之5％順便分發」，別無其他許可分配股利10
    ％之紀錄，足見上訴人並無因退股款，使資金許可分配股利
    之事實。而邱文卿及蘇良興之股份，係於89年6月26日分別
    轉讓與莊惠娟、陳淑珍、劉瓊華及陳麗月，有證券交易稅收
    據及股東名冊可稽，股東間之股份轉讓其股款，並不經上訴
    人。由上可知，原判決依據上訴人89年4月21日股東常會董
    事長提案而無決議之會議紀錄及90年度股東常會決議內容，
    未審酌公司未承讓退股股款及公司資金是否許可發放之情形
    ，即認為上訴人承購邱文卿及蘇良興股東之退股款出讓所得
    之資金，遽認有發放現金股利之推測，顯有判決不備理由及
    判決理由矛盾之違法。又原判決認定上訴人之90年度股東名
    冊資本額62,645,300元，應係嘉義縣調查站查扣之89年度資
    產負債表股本62,645,300元。按一般會計帳簿處理原則，同
    年度資產負債表股本與其股東名冊資本額應相同，惟原判決
    對於90年度股東名冊資本額62,645,300元與89年度股東名冊
    資本額70,580,000元比較，對於二者不相等之矛盾未予審酌
    ，反而逕以其差額遽認為有現金股利之分配，顯有認定事實
    與依卷內證據資料導出之事實相互矛盾之違法。另原判決對
    於上訴人並無分配現金股利之事實，及嘉義縣調查站查扣之
    證物均無股利分配之紀錄未予審酌，逕依不全之報表斷章取
    義，推測有股票股利分配20％，嗣經行政訴訟更認為現金股
    利分配15％，並作為罰鍰之決定，原判決顯有認定違背一般
    證據評價法則之違法。爰請廢棄原判決，並撤銷訴願決定及
    原處分等語。經核上訴論旨雖以原判決判決不備理由或理由
    矛盾之違法為由，惟核其內容，乃上訴人以其對法律上見解
    之歧異，就原審取捨證據、認定事實之職權行使，指摘其為
    不當，已無可採；縱原審雖有未於判決中加以論斷者，惟尚
    不影響於判決之結果，與所謂判決不備理由之違法情形亦不
    相當；且上訴意旨對原判決究竟有何違背法令之事由，並未
    具體指明。參照首揭規定，其上訴顯難認為合法，應予駁回
    。
三、依行政訴訟法第249條第1項前段、第104條、民事訴訟法第
    95條、第78條，裁定如主文。
中　　華　　民　　國　　96　　年　　6　　 月　　15　　日
                  第五庭審判長法  官　林　茂　權
                              法  官  鄭　小  康
                              法  官  鄭　忠　仁
                              法  官　黃　本　仁
                              法  官　吳　東　都
以  上  正  本  證  明  與  原  本  無  異
中　　華　　民　　國　　96　　年　　6　　 月　　15　　日
　　　　　　　　　　　　　　　書記官　王　福　瀛
